臺灣臺中地方法院刑事判決　　　　　　　94年度訴字第3694號
公　訴　人　臺灣臺中地方法院檢察署檢察官
被　　　告　甲○○
上列被告因毒品危害防制條例案件，經檢察官提起公訴（九十四
年度毒偵字第五七七０號），被告於準備程序就被訴事實為有罪
之陳述，本院合議庭裁定由受命法官獨任逕行簡式審判程序，並
予判決如下：
    主    文
甲○○施用第一級毒品，累犯，處有期徒刑捌月。
扣案之海洛因壹包（毛重點柒公克、淨重點肆陸公克、空
包裝袋重零點貳柒公克）沒收銷燬之。
    犯罪事實
一、甲○○前於民國八十六年間，曾因違反麻醉藥品管理條例案
    件，經法院先後判處有期徒刑五年二月及十月確定，並定應
    執行刑為五年八月確定，其入監執行後，於八十八年八月二
    十七日因縮短刑期假釋出監，其後又因違反毒品危害防制條
    例案件，經撤銷假釋，復行入監執行殘刑二年九月二十三日
    ，甫於九十二年六月二十二日因縮刑期滿執行完畢；甲○○
    於九十年間，已另因施用毒品案件，經依法院裁定送觀察勒
    戒後，認無繼續施用毒品之傾向，而由臺灣嘉義地方法院檢
    察署檢察官於九十年六月一日以九十年度毒偵字第五四０號
    為不起訴處分確定（觀察勒戒執行至九十年六月一日完畢）
    ；詎其猶不知戒絕，於前開觀察勒戒執行完畢後五年內，復
    基於施用第一級毒品海洛因之犯意，於九十四年七月三日十
    六時許，在臺中市○○路某公共廁所內，以將少許第一級毒
    品海洛因摻入香菸吸取其煙氣之方式，施用第一級毒品海洛
    因一次。嗣甲○○於九十四年七月六日十三時三十五分許，
    在臺中市○○路與成功路路口為警查獲，並扣得其所有供施
    用之海洛因一包（毛重三‧七三公克、淨重三‧四六公克、
    空包裝袋重０‧二七公克），其為警查獲時，且經員警徵得
    其同意後，採集尿液送請鑑驗，因嗎啡（毒品海洛因之代謝
    物）呈現陽性反應，始由警進而查悉上情。
二、案經臺中市警察局第一分局報請臺灣臺中地方法院檢察署檢
    察官偵查起訴。
    理    由
一、上開事實，業經被告甲○○於本院訊問時坦認不諱，而被告
    為警查獲後所採取之尿液，經送請中山醫學大學附設醫院藥
    物濫用檢測中心檢驗結果，嗎啡（毒品海洛因之代謝物）係
    呈現陽性反應，有該中心出具之尿液檢驗報告一份附卷可稽
    （見毒偵字卷第一０頁）。另扣案之白色粉末一包確含有海
    洛因成分（毛重三‧七三公克、淨重三‧四六公克、空包裝
    袋重０‧二七公克），亦有法務部調查局九十四年九月二十
    一日調科壹字第一二００一六四六二號鑑定通知書附卷可參
    （見核退字卷第二二頁），足見被告上開自白，確與事實相
    符，堪予採認。又被告前已因施用毒品案件，經依法院裁定
    送觀察勒戒後，認無繼續施用毒品之傾向，而由臺灣嘉義地
    方法院檢察署檢察官於九十年六月一日以九十年度毒偵字第
    五四０號為不起訴處分確定（觀察勒戒執行至九十年六月一
    日完畢），此有臺灣高等法院被告前案紀錄表及臺灣臺中地
    方法院檢察署全國施用毒品案件紀錄表在卷可查，是被告確
    有於觀察勒戒執行完畢後，五年內復行施用毒品海洛因之罪
    行。綜此，本件事證已臻明確，被告施用毒品海洛因之犯行
    堪以認定。
二、按海洛因係屬毒品危害防制條例第二條第二項第一款所指之
    第一級毒品，核被告甲○○所為，係犯毒品危害防制條例第
    十條第一項之施用第一級毒品罪。被告施用前後持有第一級
    毒品之低度行為，應為其施用第一級毒品之高度行為所吸收
    ，不另論罪。另被告有上揭犯罪事實欄所述有期徒刑之宣告
    及執行完畢之情形，此有前開臺灣高等法院被告前案紀錄表
    在卷可查，被告於有期徒刑執行完畢後，五年以內再犯本件
    有期徒刑以上之罪，為累犯，應依刑法第四十七條規定予以
    加重其刑。爰審酌被告為國中肄業，智識程度不高（見臺中
    市警察局第一分局民權派出所調查筆錄教育程度欄），其前
    已因施用毒品犯行經觀察勒戒，竟仍故態復萌，復行施用毒
    品不輟，無視於毒品對於自身健康之戕害及國家對於杜絕毒
    品犯罪之禁令，惟衡酌施用毒品係屬自戕行為，被告犯罪手
    段尚屬平和，亦未因此而危害他人，所生損害尚非鉅大，且
    被告於犯後於本院審理時坦承犯行，尚見悔意之犯罪後態度
    ，暨施用毒品者均有相當程度之成癮性及心理依賴，其犯罪
    心態與一般刑事犯罪之本質並不相同，應側重適當之醫學治
    療及心理矯治為宜等一切情狀，量處如主文所示之刑。至扣
    案之白色粉末一包（毛重三‧七三公克、淨重三‧四六公克
    、空包裝袋重０‧二七公克），經鑑識後既含有第一級毒品
    海洛因之成分，已如前述，應依毒品危害防制條例第十八條
    第一項前段規定，宣告沒收銷燬之。
據上論斷，應依刑事訴訟法第二百七十三條之一第一項、第二百
九十九條第一項前段，毒品危害防制條例第十條第一項、第十八
條第一項前段，刑法第十一條、第四十七條，判決如主文。
本案經檢察官乙○○到庭執行職務。
中　　華　　民　　國　　94　　年　　12　　月　　16　　日
                  刑事第四庭  法  官  陳思成
上正本證明與原本無異。
如不服本判決，應於送達後十日內向本院提出上訴狀（須附繕
本），上訴於臺灣高等法院臺中分院。
                              書記官  王嘉麒
中　　華　　民　　國　　94　　年　　12　　月　　16　　日
附錄論罪科刑法條
毒品危害防制條例第十條第一項
施用第一級毒品者，處六月以上五年以下有期徒刑。
